臺灣桃園地方法院刑事判決
110年度訴字第890號
公  訴  人  臺灣桃園地方檢察署檢察官  
被      告  危安華



選任辯護人  胡世光律師(法扶律師)
上列被告因毒品危害防制條例案件，經檢察官提起公訴（110年
度偵字第2066號、110年度偵字第2404號），本院判決如下：
    主  文
危安華共同販賣第三級毒品未遂，處有期徒刑拾壹月。
扣案之含有第三級毒品3,4-亞甲基雙氧苯基乙基胺丁酮成分咖啡
包柒包（含包裝袋柒只，驗前毛重共陸拾參點柒壹貳伍公克，驗
餘淨重共伍拾伍點捌伍柒捌公克）、IPHONE手機壹部（含000000
0000號SIM卡壹張）均沒收。
    事  實
一、危安華明知3,4-亞甲基雙氧苯基乙基胺丁酮係屬毒品危害防
    制條例第2項第3款所列管之第三級毒品，不得非法販賣，竟
    與真實身分不詳、通訊軟體暱稱「布羅迦」之人，基於販賣
    第三級毒品3,4-亞甲基雙氧苯基乙基胺丁酮以牟利之犯意聯
    絡，於民國109年12月17日下午1時28分許，由「布羅迦」以
    通訊軟體微信之「宇智波斑」帳號，在該軟體內之「大桃園
    支援版」群組內，向該群組內之不特定人傳送「飲料1:6要
    的喊聲喔」之兜售摻有第三級毒品3,4-亞甲基雙氧苯基乙基
    胺丁酮之咖啡包（下稱毒品咖啡包）訊息。適警執行網路巡
    邏任務時發現上情，遂喬裝為買家而與「布羅迦」聯繫毒品
    交易事宜，並約定以新臺幣（下同）2,800元之價格交易毒
    品咖啡包7包(總毛重為63.7125公克，總純質淨重為0.1637
    公克，驗餘總淨重為55.8578公克)，危安華則依「布羅迦」
    之指示，於同日下午4時14分許，攜帶摻有毒品咖啡包7包至
    桃園市○○區○○街0段000號與喬裝員警進行交易，危安華交付
    上述毒品咖啡包後，即遭警員表明身分以現行犯當場逮捕，
    其販毒行為因而未遂，並扣得上述毒品咖啡包7包。
    理  由
壹、證據能力
　　被告及其辯護人均就本判決援引之證據資料俱同意具有證據
    能力（見訴字卷第190頁），依臺灣高等法院於107 年3 月2
    1日檢送所屬各級地方法院之「刑事判決精簡原則」，茲不
    再就證據能力部分加以說明。
貳、實體部分
一、上開犯罪事實，業據被告危安華於偵查及本院審理時均坦承
    不諱（見偵2066卷第21至28頁、85至87頁，訴字卷第190頁
    、208頁），有桃園市政府警察局平鎮分局扣押筆錄暨扣押
    物品目錄表、員警職務報告、現場及扣案物品照片、通訊軟
    體微信對話截圖、臺北榮民總醫院110年3月3日北榮毒鑑字
    第C0000000號、第C0000000-Q號毒品成份鑑定書等件在卷可
    稽（偵2066卷第45至49頁、55頁、57至58頁、59至63頁、10
    3頁、105頁），堪認被告之自白與事實相符，足以採信。
二、所謂販賣毒品罪之意圖，即犯罪之目的，不以發生特定結果
    為必要，只須主觀上有營利之意圖為已足（最高法院97年度
    台上字第2109號判決同此見解）。查被告自陳：我幫忙送毒
    品咖啡包是因為當時沒有工作，收入不穩定，報酬是以送貨
    次數算，但每趟報酬是多少錢我忘記了等語（見訴字卷第16
    8頁），可證被告係基於營利之意圖而與「布羅迦」共同為
    本件販賣含有第三級毒品3,4-亞甲基雙氧苯基乙基胺丁酮成
    分之咖啡包行為，至為顯然。而販賣毒品係我國所禁止之犯
    罪行為，政府查緝甚嚴，且刑罰甚重，若非有利可圖，被告
    當不至於甘冒風險販售他人，應認被告販賣毒品咖啡包予喬
    裝員警，而約定自「布羅迦」領取報酬，主觀上具有獲取利
    潤之營利意圖。
三、本案事證明確，被告上揭犯行，洵堪認定，應予依法論科。
參、論罪科刑
一、核被告所為，係犯毒品危害防制條例第4條第3項、第6項之
    販賣第三級毒品未遂罪。又被告與「布羅迦」就本案販賣第
    三級毒品之犯行，有犯意聯絡與行為分擔，應論以共同正犯
    。
二、刑之加重減輕
　（一）累犯部分：被告前因竊盜案件，經臺灣新北地方法院判
        處有期徒刑6月確定，於109年5月3日執行完畢，有臺灣
        高等法院被告前案紀錄表1 份在卷可稽，其於徒刑執行
        完畢後5 年內故意再犯本件有期徒刑以上之罪，為累犯
        。再參照司法院大法官釋字第775 號解釋意旨，本案所
        犯與前案所犯並非相同罪質之罪，且無關聯性，尚難僅
        因曾有受徒刑執行完畢之事實即遽認被告個人有何對刑
        罰反應力薄弱之特別惡性存在，倘一律加重最低本刑，
        致生罪刑不相當之疑慮，經個案裁量後，認本件於法定
        刑之範圍內依後述審酌事項量處具體之宣告刑已可充分
        評價被告之罪責，故不依刑法第47條第1項規定加重其
        刑。
　（二）被告就上開販賣毒品犯行，客觀上雖已著手於販賣行為
        之實行，惟因佯裝購毒者之警方自始即不具購買毒品真
        意而就毒品交易未有達成真實合意而不遂，為未遂犯，
        爰依刑法第25條第2 項之規定減輕其刑；又被告於本件
        偵查、審判中均自白，應依毒品危害防制條例第17條第
        2 項之規定，遞減輕其刑。
　（三）刑法第59條適用與否之說明：
　　　　1、按刑法第59條規定犯罪之情狀可憫恕者，得酌量減
           輕其刑，其所謂「犯罪之情狀」，與同法第57條規
           定科刑時應審酌之一切情狀，並非有截然不同之領
           域，於裁判上酌減其刑時，應就犯罪一切情狀（包
           括第57條所列舉之10款事項），予以全盤考量，審
           酌其犯罪有無可憫恕之事由（即有無特殊之原因與
           環境，在客觀上足以引起一般同情，以及宣告法定
           低度刑，是否猶嫌過重等等），以為判斷。而就販
           賣毒品案件中，同為販賣毒品之人，其原因動機不
           一，犯罪情節未必盡同，或有大盤毒梟者，亦有中
           、小盤之分，甚或僅止於吸毒者同儕間為求互通有
           無之有償轉讓者亦有之，其販賣行為所造成危害社
           會之程度自屬有異，於此情形，倘依其情狀處以適
           當徒刑，即足以懲儆，並可達防衛社會之目的者，
           自非不可依客觀之犯行與主觀之惡性二者加以考量
           其情狀，是否有可憫恕之處，適用刑法第59條之規
           定酌量減輕其刑，期使個案裁判之量刑，能斟酌至
           當，符合比例原則（最高法院95年度台上字第6157
           號判決參照）。
　　　　2、經查，被告本件販賣毒品咖啡包未遂之行為，對於
           國民健康及社會秩序有所危害，本應受非難，惟念
           及被告該次所販賣毒品數甚微，且被告自承：其因
           有聽力障礙，本就求職不易，再其先前一時失慮致
           罹刑章，出監後更是覓職困難、生活陷入困頓，實
           係因生活困窘才會思慮不周，再度觸法等語，衡其
           惡性及犯罪原因、情節，雖因生活困頓而犯法，亦
           無從合理化被告之犯罪行為，惟被告本件犯行較諸
           長期以販毒營生之集團或交易價量動輒以數百公斤
           、數百萬元、甚為數千萬元計之大盤毒梟而言，顯
           屬迫於生活壓力所為；低額且零星之毒品買賣，對
           社會治安之危害，自非達罪無可赦之嚴重程度，本
           院乃參酌被告本次犯案經過、情節等具體情狀，認
           對被告所涉販賣毒品咖啡包未遂之行為，經處以減
           刑後之法定最低刑度，依社會一般觀念及法律感情
           ，猶有過重之情，客觀上不無可憫恕之處，爰依刑
           法第59條之規定酌減其刑，並依法遞減之。
三、爰以行為人責任為基礎，考量被告為牟個人私利，無視於政
    府制定毒品危害防制條例，杜絕毒品犯罪之禁令，而與真實
    身分不詳之「布羅迦」分工，由「布羅迦」負責銷售毒品咖
    啡包，再由被告前往交付毒品之方式，欲藉此販售毒品以為
    己獲利，所為足以擴散毒品並增加施用毒品人口，戕害購毒
    者之身心健康，實無足取，惟念其犯後坦承犯行，犯後態度
    良好，並考量其本次所欲販賣之毒品數量非鉅，復兼衡於警
    詢中自陳大學肄業之智識程度、以工為業、家庭經濟狀況勉
    持及被告係因迫於經濟壓力之犯罪動機、目的、手段、素行
    等一切情狀，量處如主文所示之刑。期被告深切自省，待本
    案執行完畢後，縱使求職不易，仍應努力於常軌上生活，勿
    再為不法犯行。
四、沒收
　 （一）扣案之含有第三級毒品3,4-亞甲基雙氧苯基乙基胺丁
         酮成分之咖啡包7包(總毛重為63.7125公克，總純質淨
         重為0.1637公克)，係被告與「布羅迦」為本件共同販
         賣第三級毒品未遂犯罪後遭查獲之毒品，經被告自承
         在卷，連同其包裝袋因沾附有微量第三級毒品，難以
         完全析離，且無析離之必要與實益，除經取樣鑑驗用
         罄部分無庸沒收外，不問屬於犯罪行為人與否，均整
         體視為違禁物，依刑法第38條第1項規定宣告沒收。
　 （二）扣案之Iphone 行動電話1支（含0000000000號SIM卡1
         張），係被告為本件犯行所用之物，業據被告於審理
         中陳述明確（見訴字卷第209頁），爰依毒品危害防制
         條例第19條第1 項之規定宣告沒收。
據上論斷，應依刑事訴訟法第299 條第1 項前段，判決如主文。
本案由檢察官李承陶偵查起訴，檢察官董諭到庭執行職務。
中　　華　　民　　國　　111 　年　　4 　　月　　27　　日
            刑事第五庭    審判長法　官　呂世文
　　　　　　　　　              法  官  李敬之
　　　　　　　　　              法  官  曾淑君
以上正本證明與原本無異。
如不服本判決應於收受判決後20日內向本院提出上訴書狀，並應
敘述具體理由。其未敘述上訴理由者，應於上訴期間屆滿後20日
內向本院補提理由書(均須按他造當事人之人數附繕本)「切勿逕
送上級法院」。
                                書記官　姚承瑋
中　　華　　民　　國　　111 　年　　4 　　月　　28　　日



附錄本件論罪科刑法條：毒品危害防制條例第4條。
製造、運輸、販賣第一級毒品者，處死刑或無期徒刑；處無期徒
刑者，得併科新臺幣3千萬元以下罰金。
製造、運輸、販賣第二級毒品者，處無期徒刑或10年以上有期徒
刑，得併科新臺幣1千5百萬元以下罰金。
製造、運輸、販賣第三級毒品者，處7年以上有期徒刑，得併科
新臺幣1千萬元以下罰金。
製造、運輸、販賣第四級毒品者，處5年以上12年以下有期徒刑
，得併科新臺幣5百萬元以下罰金。
製造、運輸、販賣專供製造或施用毒品之器具者，處1年以上7年
以下有期徒刑，得併科新臺幣1百50萬元以下罰金。
前五項之未遂犯罰之。